

\vspace{3.5em}
\noindent \begin{minipage}{\textwidth}
\stepcounter{mallinumber}
\noindent \textbf{Tüüpsõnamall \arabic{mallinumber}\,\vadja{rapa}}\\

\begin{sideways}
\begin{tabular}{l l}
muutvormimall & tunnused \\
\hline
\underline{ra}\,$\oplus$\,pa & \textsc{ sg nom } \\
\underline{ra}\,$\oplus$\,va & \textsc{ sg gen } \\
\underline{ra}\,$\oplus$\,ppa & \textsc{ sg par } \\
\underline{ra}\,$\oplus$\,ppasõ & \textsc{ sg ill } \\
\underline{ra}\,$\oplus$\,vaz & \textsc{ sg ine } \\
\underline{ra}\,$\oplus$\,vass & \textsc{ sg ela } \\
\underline{ra}\,$\oplus$\,vallõ & \textsc{ sg all } \\
\underline{ra}\,$\oplus$\,vall & \textsc{ sg ade } \\
\underline{ra}\,$\oplus$\,valt & \textsc{ sg abl } \\
\underline{ra}\,$\oplus$\,vassi & \textsc{ sg tra } \\
\underline{ra}\,$\oplus$\,vassaa & \textsc{ sg ter } \\
\underline{ra}\,$\oplus$\,vaka & \textsc{ sg com } \\
\underline{ra}\,$\oplus$\,vad & \textsc{ pl nom } \\
\underline{ra}\,$\oplus$\,pojõ & \textsc{ pl gen } \\
\underline{ra}\,$\oplus$\,poit & \textsc{ pl par } \\
\underline{ra}\,$\oplus$\,poisõ & \textsc{ pl ill } \\
\underline{ra}\,$\oplus$\,poiz & \textsc{ pl ine } \\
\underline{ra}\,$\oplus$\,poiss & \textsc{ pl ela } \\
\underline{ra}\,$\oplus$\,poillõ & \textsc{ pl all } \\
\underline{ra}\,$\oplus$\,poill & \textsc{ pl ade } \\
\underline{ra}\,$\oplus$\,poilt & \textsc{ pl abl } \\
\underline{ra}\,$\oplus$\,poissi & \textsc{ pl tra } \\
\underline{ra}\,$\oplus$\,poissaa & \textsc{ pl ter } \\
\underline{ra}\,$\oplus$\,poika & \textsc{ pl com } \\
\end{tabular}
\end{sideways}
\captionof{table}{Tüüpsõnamall \arabic{mallinumber}\,\vadja{rapa} ekstraheeritud muutvormimallid.}
\label{tab:tüüpsõnamall-rapa}

\end{minipage}

 
\vspace{1em}
\noindent Tüüpsõnamall \vadja{rapa} hõlmab vormisõnastikus 3 lekseemi: \vadja{\underline{ra}pa, \underline{sõ}pa} ja \vadja{\underline{na}pa}.
